【裁判字號】    95,上訴,3111
【裁判日期】    950915
【裁判案由】    毒品危害防制條例
【裁判全文】
臺灣高等法院刑事判決                95年度上訴字第3111號
上  訴  人
即  被  告  甲○○
上列上訴人因毒品危害防制條例案件，不服臺灣新竹地方法院95
年度訴字第473號，中華民國95年6月30日第一審判決（聲請簡易
判決處刑案號：臺灣新竹地方法院檢察署95年度毒偵字第182 號
），提起上訴，本院判決如下：
    主  文
上訴駁回。
    事實及理由
一、本案經本院審理結果，認第一審判決以上訴人即被告甲○○
    係犯毒品危害防制條例第10條第 1項之施用第一級毒品罪，
    並審酌海洛因對施用者之健康產生不良之影響，同時因危害
    人之中樞神經，其結果亦可能使施用者對周遭之人施暴，對
    公共秩序產生危害，且被告甲○○前曾因施用毒品，經過強
    制戒治執行完畢釋放後 5年內，猶不知自制，竟再度施用足
    以導致精神障礙及生命危險之成癮性毒品，兼以施用毒品所
    生危害以自戕健康為主及其施用之次數一次，犯後態度良好
    ，惟前案經判決後尚未執行之際，又再犯本案，及本件被查
    獲後即入監執行，期其能戒除毒癮等一切情狀，判決「甲○
    ○施用第一級毒品，處有期徒刑捌月。」；認事用法及量刑
    均無不當，應予維持，並引用第一審判決書記載之事實、證
    據及理由（如附件原審判決書）。
二、被告甲○○雖對於原審判決不服提起上訴，惟未提出上訴理
    由指摘原判決有何不當，應認被告上訴為無理由，應予駁回
    。
三、被告甲○○經合法傳喚，無正當之理由不到庭，爰不待其陳
    述，逕行判決。
據上論斷，應依刑事訴訟法第 373條、第368條、第371條，判決
如主文。
本案經檢察官林秀濤到庭執行職務。
中    華    民    國    95    年    9     月    15    日
                  刑事第六庭  審判長法  官  林  堭  儀
                                    法  官  蔡  聰  明
                                    法  官  王  炳  梁
以上正本證明與原本無異。
如不服本判決，應於收受送達後十日內向本院提出上訴書狀，其
未敘述上訴之理由者並得於提起上訴後十日內向本院補提理由書
（均須按他造當事人之人數附繕本）。
                                    書記官  潘  大  鵬
中    華    民    國    95    年    9     月    18    日
附錄：本案論罪科刑法條全文
毒品危害防制條例第10條第1項：
施用第一級毒品者，處六月以上五年以下有期徒刑。
附件：
臺灣新竹地方法院刑事判決
                                       95年度訴字第473號
公  訴  人  臺灣新竹地方法院檢察署檢察官
被      告  甲○○  男  42歲（民國○○年○○月○○日生）
                    身分證統一編號：Ｚ000000000號
                    住新竹市○區○○里○○路706巷40號
                    （現於臺灣新竹監獄執行中）
上列被告因違反毒品危害防制條例案件，經檢察官聲請以簡易判
決處刑（95年度毒偵字第182號），本院認改依通常程序審理，
並經本院合議庭裁定進行簡式審判程序，判決如下：
    主  文
甲○○施用第一級毒品，處有期徒刑捌月。
    事  實
一、甲○○曾於民國93年間因違反毒品危害防制條例案件，經臺
    灣新竹地方法院檢察署檢察官聲請本院以93年度毒聲字第20
    1 號裁定送勒戒處所觀察、勒戒，嗣經觀察、勒戒後，認有
    繼續施用毒品傾向，再經本院以93年度毒聲字第 271號裁定
    令入戒治處所施以強制戒治，嗣經臺灣新竹戒治所於94年 4
    月 4日以竹戒所輔字第0941200138號函覆其戒治成效評定合
    格，臺灣新竹地方法院檢察署檢察官認無戒治之必要，乃於
    94年 4月8日予以釋放，並於94年5月17日以94年度戒毒偵字
    第15號為不起訴處分確定。又因違反毒品危害防制條例案件
    ，經臺灣新竹地方法院檢察署檢察官以94年9月26日以94 年
    度核退毒偵字第78號提起公訴，嗣經本院於94年 9月26日以
    94年度訴字第682號判決判處有期徒刑7月確定（尚不構成累
    犯）。詎甲○○仍不知悔改，猶於前開強制戒治執行完畢釋
    放後5 年內，復基於施用第一級毒品之犯意，於95年 1月16
    日上午9時許，在新竹市○○街20號 5樓之2之處所，以將第
    一級毒品海洛因用針筒注射進入體內之方式，非法施用第一
    級毒品海洛因一次。嗣為警於95年 1月16日上午10時30分許
    ，在其上揭處所內查獲，並當場扣得任亨宏所有之第一級毒
    品海洛因13小包（含包裝塑膠袋重3.2公克）、注射針筒 18
    支、第二級毒品安非他命 1包（含包裝塑膠袋重0.25公克）
    、吸食器2組及電子磅秤1個，經採尿送驗後呈嗎啡、可待因
    陽性反應始查悉上情。
二、案經新竹市警察局報請臺灣新竹地方法院檢察署檢察官偵查
    後聲請簡易判決處刑。
    理  由
一、認定犯罪事實所憑之證據及認定之理由：
  (一)本件被告甲○○所犯毒品危害防制條例第10條第 1項之施用
    第一級毒品海洛因罪，非死刑、無期徒刑、最輕本刑為 3年
    以上有期徒刑之罪，或高等法院管轄第一審之案件，被告於
    本院準備程序進行中，就被訴事實為有罪之陳述，經本院合
    議庭認合於修正後刑事訴訟法第273條之1之規定，裁定進行
    簡式審判程序，合先敘明。
  (二)訊據被告甲○○對於上揭時、地施用第一級毒品犯行坦承不
    諱，且被告於95年1月16日下午1時38分在警局所採集之尿液
    檢體（檢體編號為：F－380號），經送檢驗結果，確呈嗎啡
    、可待因陽性反應，此有新竹市警察局刑警大隊偵三隊毒品
    案件尿液送驗受檢人真實姓名代號對照表、臺灣檢驗科技股
    份有限公司於95年 2月10日所出具之濫用藥物尿液檢驗報告
    各 1紙附卷可稽，是依上開尿液檢驗報告佐以被告之自白，
    被告於95年1月16日上午9時許，在新竹市○○街20號5樓之2
    之處所，非法施用第一級毒品海洛因一次之犯行，堪以認定
    。
  (三)甲○○曾於93年間因違反毒品危害防制條例案件，經臺灣新
    竹地方法院檢察署檢察官聲請本院以93年度毒聲字第201 號
    裁定送勒戒處所觀察、勒戒，嗣經觀察、勒戒後，認有繼續
    施用毒品傾向，再經本院以93年度毒聲字第 271號裁定令入
    戒治處所施以強制戒治，嗣經臺灣新竹戒治所於94年4月4日
    以竹戒所輔字第0941200138號函覆其戒治成效評定合格，臺
    灣新竹地方法院檢察署檢察官認無戒治之必要，乃於94年 4
    月8日予以釋放，並於94年5月17日以94年度戒毒偵字第15號
    為不起訴處分確定等情，有前揭案號不起訴處分書影本、全
    國刑案資料查註紀錄表、全國施用毒品案件紀錄表、受觀察
    勒戒人毒品及前科紀錄簡列表、法務部全國檢察官線上查詢
    刑案人犯在監所最新資料報表及臺灣高等法院被告前案紀錄
    表附卷可稽。是本案被告於強制戒治執行完畢釋放後 5年內
    再犯施用毒品之犯行，應堪認定。
二、論罪與科刑：
  (一)核被告甲○○所為，係犯毒品危害防制條例第10條第 1項之
    施用第一級毒品罪。
  (二)其持有第一級毒品海洛因之低度行為，為施用之高度行為所
    吸收，不另論罪。
  (三)爰審酌海洛因對施用者之健康產生不良之影響，同時因危害
    人之中樞神經，其結果亦可能使施用者對周遭之人施暴，對
    公共秩序產生危害，且被告甲○○前曾因施用毒品，經過強
    制戒治執行完畢釋放後 5年內，猶不知自制，竟再度施用足
    以導致精神障礙及生命危險之成癮性毒品，兼以施用毒品所
    生危害以自戕健康為主及其施用之次數一次，犯後態度良好
    ，惟前案經判決後尚未執行之際，又再犯本案，及本件被查
    獲後即入監執行，期其能戒除毒癮等一切情狀，量處如主文
    所示之刑。
  (四)至查扣之第一級毒品海洛因13小包（含包裝塑膠袋重3.2 公
    克）、注射針筒18支、第二級毒品安非他命 1包（含包裝塑
    膠袋重0.25公克）、吸食器2組及電子磅秤1個等物，係另案
    被告任亨宏所有之物，且現由臺灣新竹地方法院檢察署檢察
    官以95年度毒偵字第181 號偵查中，為免證物之滅失，爰不
    另為沒收銷燬之諭知，附此敘明。
三、適用之法律：
    據上論斷，應依刑事訴訟法第452條、第273條之1第1項、第
    299條第 1項前段，毒品危害防制條例第10條第1項，判決如
    主文。
本案經檢察官魏廷勳到庭執行職務。
中    華    民    國    95    年    6     月    30    日
                    刑事第四庭    法  官  林秋宜
以上正本證明與原本無異。
如不服本判決，應於判決送達後10日內向本院提出上訴狀（應附
繕本），上訴於臺灣高等法院。
中    華    民    國    95    年    6     月    30    日
                                  書記官  馮玉玲
附錄本案論罪科刑條文：
毒品危害防制條例第10條第1項：
施用第一級毒品者，處六月以上五年以下有期徒刑。


司法院資訊處製作；財團法人民間司法改革基金會備份。
